【裁判字號】    98,交聲,4277
【裁判日期】    981120
【裁判案由】    聲明異議
【裁判全文】
臺灣臺中地方法院交通事件裁定        98年度交聲字第4277號
原處分機關  交通部公路總局臺中區監理所臺中市監理站
異  議  人
即受處分人  甲○○
上列受處分人因違反道路交通管理處罰條例案件，對於交通部公
路總局臺中區監理所臺中市監理站98年11月11日所為之處分（裁
監稽違字第裁61-GE0000000號裁決書），聲明異議，本院裁定如
下：
    主  文
異議駁回。
    理  由
一、原處分機關略以：異議人即受處分人甲○○於民國98年10月
    26日騎乘LBJ-972號重機車，在臺中市○○路與福上巷口，
    因「闖紅燈（左轉）」之違規，經臺中市警察局第六分局何
    安派出所攔停掣發中市警交字第GE0000000 號舉發違反道路
    交通管理事件通知單舉發，違規單通知聯由警方完成交付。
    本站遂於98年11月日以裁監稽違字第裁61-GE0000000號裁決
    書裁處罰鍰新臺幣2700元，並記違規點數3點等語。
二、本件聲明異議意旨略以：原應於11月9 日繳罰款，本人於11
    月11日到案，卻以逾30日內之金額2700元收取，逾越到案期
    限2日之罰款金額與逾30日之金額等同，是否適當云云。
三、按汽車駕駛人，行經有燈光號誌管制之交岔路口闖紅燈者，
    處新臺幣1800元以上5400元以下罰鍰；汽車駕駛人有同條例
    第53條之情形者，除依原條款處罰鍰外，並記違規點數3 點
    ，道路交通管理處罰條例第53條、第63條第1項第3款分別定
    有明文。另機器腳踏車駕駛人駕車行經有交通號誌之交叉路
    口闖紅燈，逾越應到案期限30日內繳納罰鍰或到案聽候裁決
    者，處罰鍰2700元及記違規點數3 點，此觀違反道路交通管
    理事件統一裁罰基準表至明。
四、經查：
  (一)異議人於上開時、地，確有駕駛LBJ-972 號重型機車在臺中
    市○○路與福上巷口，因紅燈左轉，經警當場攔下舉發之事
    實，有臺中市警察局舉發違反道路交通管理事件通知單、裁
    決書在卷可稽，並為異議人所不爭執，堪信為真實。
  (二)異議人因上開違規行為，經員警當場予以攔停製單舉發，並
    將該通知單填記應到案日期（98年11月10日前）、應到案處
    所（臺中市監理站）等事項後，交付異議人親自簽名收受，
    有前述舉發通知單在卷可稽，顯見本件舉發通知單已生合法
    送達之效力，並已保障其知悉應到案之日期及處所，以遵期
    到案繳交罰款，或對上開違規行為有陳述爭執機會之權益，
    異議人自應於該舉發通知單上記載之應到案日期前繳交罰鍰
    或到案陳述意見。又本件舉發通知單左上方明確勾選：「得
    採網際網路、語音轉帳、郵繳或向委託代收之機構繳納罰鍰
    」之欄位，異議人於指定之應到案日期前，除可至監理單位
    繳款外，亦可採用上開方式繳納罰鍰結案，異議人卻遲至98
    年11月11日始到案，其逾越應到案期限30日內之事實甚明，
    原處分機關依上開規定，逕行裁處罰鍰2700元，並記違規點
    數3點，核無違誤。
  (三)綜上所述，異議人所為之異議並無理由，應予駁回。
四、依道路交通管理處罰條例第87條第2 項、道路交通案件處理
    辦法第19條，裁定如主文。
中    華    民    國    98    年    11    月     20   日
                    交通法庭    法  官  林慧英
上正本證明與原本無異。
如不服本裁定，應於送達後5日內，向本院提出抗告狀。
                                書記官  廖碩薇
中    華    民    國    98    年    11    月     20   日


司法院資訊處製作；財團法人民間司法改革基金會備份。
